臺灣板橋地方法院民事裁定           100年度司財管字第37號
聲  請  人  李鳳英
非訟代理人  蔡惠子律師
            莊立群律師
上列聲請人聲請選任被繼承人王雯蒂之遺產管理人事件，本院裁
定如下：
    主      文
選任楊靖儀（女、民國○○○年○○月○○○日生、身分證統一
編號：Ｚ000000000號）為被繼承人王雯蒂（女、民國
○○○年○月○日生、身分證統一編號：Ｚ000000000
號、生前最後住所為新北市○○區○○路七十八號二十樓之二、
民國一○○年一月二十九日死亡）之遺產管理人。
程序費用由被繼承人王雯蒂之遺產負擔。
    理  由
一、按繼承開始時，繼承人之有無不明，而無親屬會議或親屬會
    議未於一個月內選定遺產管理人者，利害關係人或檢察官得
    聲請法院選任遺產管理人，並由法院依公示催告程序，定六
    個月以上之期限，公告繼承人，命其於期限內承認繼承；又
    被繼承人之所有繼承人均拋棄其繼承權者，亦準用關於無人
    承認繼承之規定，民法第1177條、第1178條第2 項、第1176
    條第6 項定有明文。
二、本件聲請意旨略以：被繼承人前曾向聲請人借貸金錢新臺幣
    700 萬元，於清償前不幸於民國100 年1 月29日死亡，惟因
    被繼承人有無繼承人不明，且其親屬會議未於繼承開始後一
    個月內選定遺產管理人，為期合法順利處分被繼承人之遺產
    ，以清償債務，特為本件遺產管理人選任之聲請等語。
三、查本件聲請人主張被繼承人王雯蒂於100 年1 月29日死亡，
    其所有繼承人均已死亡，被繼承人曾向聲請人借款等事實，
    業據提出除戶謄本、借據影本、匯款申請書影本、財產歸屬
    資料清單、繼承系統表、戶籍謄本等件為證，自堪信為真實
    。
四、從而，聲請人以利害關係人身分聲請選任被繼承人王雯蒂之
    遺產管理人，核與首揭規定尚無不合。又聲請人所聲請選任
    為被繼承人王雯蒂遺產管理人之楊靖儀律師為執業之律師，
    ，此有聲請人提出之楊靖儀律師之律師證及律師證書影本在
    卷可憑。經核楊靖儀律師既經法務部審查准充任律師，而具
    有律師身分，其對於遺產管理事件應甚熟稔，並就遺產管理
    人職務之遂行，有所助益，且身為律師，應會秉公辦理，要
    不致有利害偏頗之虞，為保障債權人之利益及期程序之公正
    、公信起見，本院認以選任律師楊靖儀為被繼承人王雯蒂之
    遺產管理人為適當。至被繼承人王雯蒂之繼承人既均已死亡
    ，其遺產依民法第1185條規定，於清償債權並交付遺贈物後
    ，如有賸餘，應歸屬國庫，附予敘明。
五、依非訟事件法第157 條，裁定如主文。
六、如對本裁定抗告須於裁定送達後10日內向本院提出抗告狀，
    並繳納抗告費新臺幣1,000 元。
中    華    民    國   100    年    7     月    13    日
                  家事法庭      司法事務官  翟天翔